臺灣嘉義地方法院刑事判決
111年度交簡上字第104號
上  訴  人  
即  被  告  黃順吉


上列上訴人因公共危險案件，不服本院中華民國111年10月31日1
11年度嘉交簡字第943號刑事簡易判決（聲請簡易判決處刑案號
：111年度速偵字第1003號），提起上訴，本院管轄之第二審合
議庭判決如下：
    主          文
上訴駁回。
    犯罪事實及理由
一、審理範圍：
    按上訴得明示僅就判決之刑、沒收或保安處分一部為之；第
    1項之上訴，準用第3編第1章及第2章除第361條外之規定。
    刑事訴訟法第348條第3項、第455條之1第3項分別定有明文
    。上訴人即被告黃順吉於刑事聲明上訴狀上，表示就本院11
    1年度嘉交簡字第943號刑事簡易判決（下稱原審判決）之事
    實及量刑完全同意，僅針對原審判決未宣告緩刑部分提起上
    訴等語（見本院簡上卷第9頁）。且被告於本院審理時，就
    原審判決之上訴範圍、理由，亦僅稱：請求法院給予緩刑，
    針對量刑部分上訴等語（見本院簡上卷第46、66頁），明示
    僅就原審判決之刑部分提起上訴。是依刑事訴訟法第455條
    之1第3項、第348條第3項規定，本院審理範圍僅限於原審判
    決所處之刑部分，不及於原審判決所認定之犯罪事實、所犯
    法條（論罪）等其他部分，故此部分之認定，均引用原審判
    決書所記載之事實、證據及理由（如附件）。
二、上訴意旨略以：因一時不察飲用「保力達」，請給予自新機
    會，配偶上個月不慎跌倒，經手術後行動不便，需其照顧，
    而其患有糖尿病，無法工作，亦無收入，希望給予緩刑之機
    會等語。
三、駁回上訴之理由：
　㈠量刑之輕重，屬法院得依職權自由裁量之事項，苟已斟酌刑
    法第57條各款所列情狀而未逾越法定刑度，不得遽指為違法
    ，且在同一犯罪事實與情節，如別無其他加重或減輕之原因
    ，下級審量定之刑，亦無過重或失輕之不當情形，則上級審
    法院對下級審法院之職權行使，原則上應予尊重，不得任意
    指摘為違法。
　㈡查原審判決就被告所犯不能安全駕駛動力交通工具罪，以行
    為人之責任為基礎，審酌被告於不能正常操控車輛之情形，
    而達不能安全駕駛之程度時，仍駕車上路，不顧政府大力宣
    導不得酒後駕車，漠視用路大眾之生命、身體及財產之安全
    ，枉顧大眾交通安全，並衡酌其坦承犯行，態度良好，暨其
    自陳智識程度、職業、經濟狀況，本件酒精濃度達等一切情
    狀，量處有期徒刑3月，並諭知易科罰金之折算標準為1,000
    元折算1日，經核其認事用法均無違誤。參以被告所犯上揭
    罪名之最輕本刑為2月以上有期徒刑、得併科30萬元以下罰
    金，而原審量處上揭刑度，僅略高於最輕法定本刑，且未諭
    知併科罰金，已量處輕度之刑；復參諸被告本案吐氣所含之
    酒精濃度為0.61毫克，已達每公升0.25毫克之二倍以上，可
    認原審量刑並無過重或失輕之不當情形。上訴意旨雖以其經
    濟能力不佳及需照顧配偶云云，然以本案所量處之刑屬得易
    科罰金，其所述上開情狀，仍可供日後執行檢察官作為是否
    准予其罰金易服社會勞動之考量，自難單憑上開理由即遽認
    原審所量處之刑有顯然過重而違背罪刑相當原則之情。又參
    以被告曾於105年犯同罪質之公共危險案件，經本院判處有
    期徒刑3月，並諭知緩刑2年確定乙情，有臺灣高等法院被告
    前案紀錄表可憑，可知被告本案並非初犯，且於前案判刑後
    並未能汲取教訓，仍故意再犯本案不能安全駕駛致交通危險
    罪，難認前開緩刑有達預期之效果，其主觀犯意所顯現之惡
    性非輕，佐以本案所為對於公眾影響之潛在性危險甚鉅，故
    認本案之刑並無暫不執行為適當之必要。此外，客觀上亦查
    無顯然濫權之處，難認原審量刑部分有何違誤，則上訴意旨
    徒憑己意指摘量刑過重、應予宣告緩刑等語，並無理由，應
    予駁回。
據上論斷，應依刑事訴訟法第455條之1第1項、第3項、第368條
、第373條，判決如主文。
本案經檢察官陳美君聲請簡易判決處刑，檢察官廖俊豪到庭執行
職務。
中　　華　　民　　國　　111 　年　　12　　月　　22　　日
                  刑事第六庭  審判長法  官  王品惠   
                                    法  官  郭振杰 
                                    法　官　黃美綾
上列正本證明與原本無異。
本件不得上訴。
中　　華　　民　　國　　111 　年　　12　　月　　23　　日
                                    書記官  李承翰
附錄本案論罪科刑法條：
中華民國刑法第185 條之3
駕駛動力交通工具而有下列情形之一者，處三年以下有期徒刑，
得併科三十萬元以下罰金：
一、吐氣所含酒精濃度達每公升零點二五毫克或血液中酒精濃度
    達百分之零點零五以上。
二、有前款以外之其他情事足認服用酒類或其他相類之物，致不
    能安全駕駛。
三、服用毒品、麻醉藥品或其他相類之物，致不能安全駕駛。
因而致人於死者，處三年以上十年以下有期徒刑，得併科二百萬
元以下罰金；致重傷者，處一年以上七年以下有期徒刑，得併科
一百萬元以下罰金。
曾犯本條或陸海空軍刑法第五十四條之罪，經有罪判決確定或經
緩起訴處分確定，於十年內再犯第一項之罪因而致人於死者，處
無期徒刑或五年以上有期徒刑，得併科三百萬元以下罰金；致重
傷者，處三年以上十年以下有期徒刑，得併科二百萬元以下罰金
。
不得上訴。
附件：
臺灣嘉義地方法院刑事簡易判決
111年度嘉交簡字第943號
聲  請  人  臺灣嘉義地方檢察署檢察官
被      告  黃順吉


上列被告因公共危險案件，經檢察官聲請以簡易判決處刑（111
年度速偵字第1003號），本院判決如下：
    主  文
黃順吉駕駛動力交通工具而有吐氣所含酒精濃度達每公升零點二
五毫克以上，處有期徒刑參月，如易科罰金，以新臺幣壹仟元折
算壹日。
    犯 罪 事 實 及 理 由
一、本件犯罪事實及證據均引用聲請簡易判決處刑書（如附件）
    之記載。
二、核被告黃順吉所為，係犯刑法第185條之3第1項第1款之駕駛
    動力交通工具而有吐氣所含酒精濃度達每公升0.25毫克以上
    罪。茲以行為人之責任為基礎，爰審酌被告於不能正常操控
    車輛之情形，而達不能安全駕駛之程度時，仍駕車上路，不
    顧政府大力宣導不得酒後駕車，漠視用路大眾之生命、身體
    及財產之安全，枉顧大眾交通安全，並衡酌其坦承犯行，態
    度良好，暨其自陳智識程度、職業、經濟狀況，本件酒精濃
    度達等一切情狀，量處如主文所示之刑，並諭知易科罰金之
    折算標準。
三、依刑事訴訟法第449條第1項前段、第454條第2項（依判決精
    簡原則，僅記載程序法），逕以簡易判決如主文所示之刑。
四、如對本判決上訴，須於判決送達後20日內向本院提出上訴狀
    （應附繕本）。
本案經檢察官陳美君聲請以簡易判決處刑。
中　　華　　民　　國　　111 　年　　10　　月　　31　　日
                  嘉義簡易庭  法　官　林家賢
以上正本證明與原本無異。
如不服本判決應於收受判決後20日內向本院提出上訴書狀，並應
敘述具體理由；其未敘述上訴理由者，應於上訴期間屆滿後20日
內向本院補提理由書（均須按他造當事人之人數附繕本）「切勿
逕送上級法院」。
中　　華　　民　　國　　111 　年　　10　　月　　31　　日
                        　　  書記官  張子涵
附錄法條：
刑法第185條之3第1項第1款
駕駛動力交通工具而有下列情形之一者，處3年以下有期徒刑，
得併科30萬元以下罰金：
一、吐氣所含酒精濃度達每公升0.25毫克或血液中酒精濃度達百
    分之0.05以上。
附件：
臺灣嘉義地方檢察署檢察官聲請簡易判決處刑書　
111年度速偵字第1003號
　　被　　　告　黃順吉　
上列被告因公共危險案件，業經偵查終結，認為宜以簡易判決處
刑，茲將犯罪事實及證據並所犯法條分敘如下：
　　　　犯罪事實
一、黃順吉於民國111年10月22日15時許，在嘉義縣中埔鄉後庄
    之友人住處飲用米酒及含酒精成分之「保力達」後，明知已
    達不得駕駛動力交通工具之程度，竟仍基於酒後駕車之犯意
    ，自上開地點騎乘車牌號碼：000-000號普通重型機車上路
    。嗣於同日16時10分許，其騎乘機車途經嘉義縣○○鄉○縣道0
    00號與紅毛寮交岔路口，為警攔查，並對其施以吐氣酒精濃
    度測試，於同日時37分，測得吐氣酒精濃度達每公升0.61毫
    克（MG/L）。
二、案經嘉義縣警察局水上分局報告偵辦。
　　    證據並所犯法條
一、上開犯罪事實，業據被告黃順吉於警詢及偵查中坦承不諱，
    並有酒精測定紀錄表及駕駛、車籍查詢結果各1份，嘉義縣
    警察局舉發違反道路交通管理事件通知單影本2份在卷可稽
    ，足證被告自白與事實相符，其犯嫌堪以認定。
二、核被告所為，係犯刑法第185條之3第1項第1款之公共危險罪
    。
三、依刑事訴訟法第451條第1項聲請逕以簡易判決處刑。
　　此　致
臺灣嘉義地方法院
中　　華　　民　　國　 111　　年　　10　　月　　24　　日
              　　　　檢察官  陳 美 君
上正本證明與原本無異。
中　　華　　民　　國　 111　　年　　10　　月　　26　　日
                      書記官  彭 郁 倫